最　高　行　政　法　院　裁　定
　　　　　　　　　　　　　94年度裁字第00442號
上　訴　人　源泰股份有限公司
代　表　人　乙○○
被 上訴 人　財政部高雄關稅局
代　表　人　甲○○
上列當事人間因進口貨物核定稅則號別事件，上訴人不服中華民
國92年9月16日高雄高等行政法院92年度簡字第283號判決，提起
上訴。本院裁定如下：
　　主  文
上訴駁回。
上訴審訴訟費用由上訴人負擔。
　　理  由
一、按對於適用簡易程序之裁判提起上訴或抗告，須經最高行政
    法院許可，且該許可以訴訟事件所涉及之法律見解具有原則
    性者為限，行政訴訟法第235條定有明文。所謂訴訟事件涉
    及之法律見解具有原則性，係指該事件所涉及之法律問題意
    義重大，而有加以闡釋之必要情形而言，如對於行政命令是
    否牴觸法律所為之判斷，或就同類事件所表示之法律見解與
    其他高等行政法院或本院所表示之見解互相牴觸，有由本院
    統一法律上意見或確認其意見之必要情形屬之。
二、本件上訴人委由忠實報關股份有限公司，於民國（下同）92
    年1月27日向被上訴人所屬前鎮分局申報進口水錶零件乙批
    ，（報單號碼：第ＢＣ／92／Ｕ122／0010號），原申報稅
    則號別為第9026．90．00號，零稅率，電腦核定按C2方式通
    關放行。嗣經被上訴人事後審查，上訴人所申報貨名：PART
    S OF WATER METER係屬水錶專用零件，經組裝後可用來指示
    測量通過水管之總水量，乃改列稅則第9028．90．00號，按
    稅率1﹪課徵關稅。上訴人不服，申請復查，未獲變更，遂
    循序提起本件行政訴訟。其上訴意旨略以：（一）按國際商
    品統一分類制度註解中文版（下稱Ｈ. Ｓ註解）對稅則第92
    08節之詮釋：「這些量計使用容量單位，用於量測通過一管
    路之總流量，用於測量流量之流量計不包括在此（第90．26
    節）」及同註解對稅則第9026節詮釋：「流量計，指示流率
    （每單位時間的體積或重量）．．．通過水量之量測」、「
    本節不包括：．．（b）僅指示某期間液體傳送總量之器具
    ，將歸入第9028節之液體供應計量器。」足認ＨＳ註解已將
    水錶此一計算流量之水量計，歸入則第9026節，而排除入第
    9028節。又稅則之歸類，乃依據來貨之材質、構造及用途等
    三要素而成，上訴人進口之水錶完全符合稅則第9026節解釋
    之上述三要素。（二）經查，凡液計量器（包括指示流率器
    具），即稅則第9026節及第9028則之貨物，全部皆以容量為
    單位，且參諸稅則及ＨＳ註解對第9026節、第9028節之規定
    及說明，可知測量總量之器具可歸列為第9026節，反之亦證
    明不能僅指示某期間傳送總量之器具係歸列第9026節，系爭
    來貨組裝成水錶後，不能僅指示某期間傳送總量，自應入第
    9026節。且稅則第9026節亦包含「其他供計量液體流量或液
    位用之儀器及器具」（即指測量水量用）、「其他供檢查液
    體流量或液位用之儀器及器具」（即指示流率之量計）等貨
    名，足認第9026節包含測量流率及流量兩種用途之器具，不
    能遽認僅有測量流率用之器具方得列該節。（三）本件被上
    訴人係以來貨為水專用零件，乃專供組裝水錶用，經組裝後
    可用來指示測量通過供應水管之總水量，應列稅則號別第90
    28．90．00號云云。惟查，水錶係一種永遠沒有「總流量」
    （總流量，乃指在某一階段、某期間結束的數量）之水量計
    ，永遠處於充水狀態，乃一種屬於累積之水量計。水錶數字
    走動，不論多少年，都是累積之數，只能憑定時抄表減去舊
    數得知新數，並無法在某一階段指示某期間之總數，即非指
    示總流量之用，此觀諸稅則第9026節亦有註明「通過水量之
    測量」即知。（四）又參諸ＨＳ註解對第9026節之說明，部
    分流量計利用第9028節之流體計量器之原理所製造，故該二
    節之機械製造原理乃屬相同，主要分別在於第9028節以「容
    量單位表示（廣義）」；而第9026節係以每單位時間的體積
    或重量表示（狹義）。依上所述，不難分辨二者之歸屬稅則
    。上訴人水錶及組裝零件，包含各國之水錶全係以流過水量
    計之體積除以所花時間所得之商數，每小時立方公尺表示之
    。關稅總局對台北關稅局（90）北關字第15號之解答：「流
    量計均係用於指示流速（單位時間內之體積流量）者稱之」
    相符，故系爭來貨理應歸入第9026．90．00號。至被上訴人
    另認上訴人水錶並非測量單位時間流量乙節，查單位時間之
    分辨，有秒、分、小時、日、月、年等多種，依ＨＳ註解，
    並未限定何種單位時間，若以小時、日、月、年任何時間為
    單位，均能知單位時間流量，被上訴人對此顯有誤解。又Ｈ
    Ｓ註解第9026節亦有說明此節中供測量或檢查之儀器或器具
    可聯合水龍頭，此可印證水錶可聯合水龍頭使用，故歸入稅
    則9026節無誤。（五）綜上，系爭來貨組裝後水錶與稅則90
    26節之解釋及國家標準總號561類號Ｂ6020水量計總則之說
    明完全相符，來貨自應依上訴人原申報稅則第9026．90．00
    號通關完稅，方為適法。本案之前被上訴人均據此完稅，本
    案更改核稅稅則，顯屬非法。（六）依據原判決稱：所謂「
    流量計」與「量計」二者，其間主要差異並非在於構造，而
    係用途之不同乙節，惟查依稅則第9026節「流量計」兼應包
    含量測「流率」、「流量」之器具，且依ＨＳ註解對第9026
    節之說明：「僅指示某期間液體傳送總量之器具，將歸入第
    9028節之液供應計量器」，可徵水錶若僅能指示某期間總數
    ，則歸入第9028。系爭來貨組成水錶後，僅能累積總量，不
    能分期計算流量，自應歸列第9026節。況上訴人進口水錶係
    以每小時立方尺表示之，亦能得知單位時間流量，茲與稅則
    第9026節「流量計」並無相違，原審判決認定顯有違誤。為
    此請廢棄原判決，並撤銷原處分及訴願決定等語。
三、原判決以上訴人申報進口之水錶零件，雖申報稅則號別為第
    9026．90．00號，零稅率，惟此等水錶零件之稅則歸列應由
    組裝後成品之稅則歸屬判定之，而該系爭貨物組成水錶後，
    係測量通過一管路之累積總流量，無法測量管線任何橫斷面
    單位時間有多少體積之水通過該橫斷面，亦即未具有測量流
    速大小功能，自不應歸列稅則第9026節「流量計」而應屬稅
    則第9028節「量計」之範疇，認被上訴人以系爭貨品所申報
    貨名PARTS OF WATER METER（水錶零件）為專供組裝水錶專
    用，經組裝後可用來指示測量通過供應水管之總水量，而將
    系爭貨品改列稅則第9028．90．00號，按稅率1%課徵關稅，
    並無不合，復查及訴願決定予以維持均無不合，因而判決維
    持原處分及訴願決定，並駁回上訴人在原審之訴，經核於法
    並無違誤，上訴人上訴意旨所爭執之事項無非原審法院證據
    取捨之事實認定，依首揭說明，上訴意旨核無所涉及之法律
    見解，具有原則性之重要情事，上訴人提起上訴，不應許可
    ，其上訴難謂合法，應予駁回。
四、依行政訴訟法第249條第1項前段、第104條、民事訴訟法第
    95條、第78條，裁定如主文。
中    華    民    國    94    年    3     月   17     日
                  第二庭審判長法  官　葉　振　權
                              法  官  林  文  舟
                              法  官　劉　鑫　楨
                              法  官　吳　明　鴻
                              法  官　梁　松　雄
以  上  正  本  證  明  與  原  本  無  異
中    華    民    國    94    年    3    月    18     日
　　　　　　　　　　　　　　　書記官　郭　育　玎
